臺灣宜蘭地方法院刑事判決　　　　　　　100年度訴字第497號
公　訴　人　臺灣宜蘭地方法院檢察署檢察官
被　　　告　林宗翰
上列被告因違反毒品危害防制條例案件，經檢察官提起公訴（
100年度毒偵字第725號），經本院裁定進行簡式審判程序，爰不
經通常審判程序判決如下：
    主  文
林宗翰施用第一級毒品，累犯，處有期徒刑壹年。
    事  實
一、林宗翰前因施用毒品案件，經本院以94年度毒聲字第195號
    裁定送觀察、勒戒，於民國95年1月17日觀察、勒戒執行完
    畢後，認無繼續施用毒品傾向，由臺灣宜蘭地方法院檢察署
    檢察官以94年度毒偵緝字第114號為不起訴處分確定；另因
    詐欺案件，經本院於95年4月11日以95年度宜簡字第68號刑
    事判決判處有期徒刑2月確定，於95年6月12日易科罰金執行
    完畢；又因施用毒品案件，經本院於96年5月1日以96年度訴
    字第103號刑事判決判處有期徒刑8月確定；另因竊盜案件，
    經本院於96年5月7日以96年度易字第115號刑事判決判處有
    期徒刑8月、8月、7月確定，並與前開毒品案件有期徒刑8月
    經本院以96年度聲減字第217號裁定減刑後定應執行刑有期
    徒刑10月，於96年11月13日執行完畢出監；又因施用毒品案
    件，經臺灣板橋地方法院於97年11月6日以97年度訴字第
    3742號刑事判決判處有期徒刑10月確定；另因竊盜案件，經
    本院於98年7月27日以98年度簡字第393號刑事判決判處有期
    徒刑5月確定，並與前開毒品案件有期徒刑10月經本院以98
    年度聲字第623號裁定定應執行刑有期徒刑1年1月；又因施
    用毒品案件，經本院於98年8月31日以98年度訴字第343號刑
    事判決判處有期徒刑10月確定，並與前開執行刑有期徒刑1
    年1月接續執行後，於99年11月23日假釋出監，於100年1月
    11日假釋期滿，以已執行論。又因施用毒品案件，經本院於
    100年6月14日以100年度訴字第188號刑事判決判處有期徒刑
    11月確定。
二、詎林宗翰猶不知悔改，基於施用第一級毒品海洛因（下稱海
    洛因）之犯意，於100年7月30日某時，在宜蘭縣壯圍鄉○○
    路84號住處內，以用注射針筒注射之方式，施用海洛因1次
    。嗣其於100年7月31日上午9時30分許經警採集其尿液送鑑
    定之結果，呈嗎啡陽性反應，始知悉上情。
三、案經宜蘭縣政府警察局礁溪分局報請臺灣宜蘭地方法院檢察
    署檢察官偵查起訴。
    理  由
一、訊據被告林宗翰於偵查及本院審理中，對於上開施用毒品海
    洛因犯行均坦承不諱，且其為警於100年7月31日上午9時30
    分許採集尿液送鑑定之結果，呈嗎啡陽性反應，有宜蘭縣政
    府警察局礁溪分局應受採驗人到驗紀錄表，及慈濟大學濫用
    藥物檢驗中心出具之檢驗總表各1紙在卷可證，是被告之自
    白要與事實相符，足堪採信。又被告前因施用毒品案件，經
    本院以94年度毒聲字第195號裁定送觀察、勒戒，於95年1
    月17日觀察、勒戒執行完畢後，認無繼續施用毒品傾向，由
    臺灣宜蘭地方法院檢察署檢察官以94年度毒偵緝字第114 號
    為不起訴處分確定，又因施用毒品案件，經本院於以96年度
    訴字第103號刑事判決判處有期徒刑8月確定，又因施用毒品
    案件，經臺灣板橋地方法院以97年度訴字第3742號刑事判決
    判處有期徒刑10月確定，又因施用毒品案件，經本院以98
    年度訴字第343號刑事判決判處有期徒刑10月確定，又因施
    用毒品案件，經本院於100年6月14日以100年度訴字第188號
    刑事判決判處有期徒刑11月確定，有卷附臺灣高等法院被告
    前案紀錄表可參。依上所述，本件事證明確，被告施用毒品
    犯行堪以認定，應依法論科。
二、查海洛因為毒品危害防制條例第2條第2項第1款所規定之第
    一級毒品，不得擅自施用，核被告前開施用海洛因之行為，
    係犯毒品危害防制條例第10條第1項施用第一級毒品罪。被
    告施用行為前持有海洛因之低度行為，為其施用之高度行為
    所吸收，不另論罪。查被告前因施用毒品案件，經本院以96
    年度訴字第103號刑事判決判處有期徒刑8月確定，另因竊盜
    案件，經本院以96年度易字第115 號刑事判決判處有期徒刑
    8月、8月、7月確定，並與前開毒品案件有期徒刑8月經本院
    以96年度聲減字第217號裁定減刑後定應執行刑有期徒刑10
    月，於96年11月13日執行完畢出監，又因施用毒品案件，經
    臺灣板橋地方法院以97年度訴字第3742號刑事判決判處有期
    徒刑10月確定，另因竊盜案件，經本院以98年度簡字第393
    號刑事判決判處有期徒刑5月確定，並與前開毒品案件有期
    徒刑10月經本院以98年度聲字第623 號裁定定應執行刑有期
    徒刑1年1月，又因施用毒品案件，經本院以98年度訴字第
    343號刑事判決判處有期徒刑10月確定，並與前開執行刑有
    期徒刑1年1月接續執行後，於99年11月23日假釋出監，於
    100年1月11日假釋期滿，有卷附臺灣高等法院被告前案紀錄
    表可按，其受有期徒刑之執行完畢，5年內再犯法定刑有期
    徒刑以上之本罪，為累犯，依法加重其刑。爰審酌被告前經
    毒品危害防制條例觀察、勒戒程序，再經法院多次就其施用
    毒品犯行判處有期徒刑後，竟再犯本件施用毒品犯行，惟念
    其坦承犯行，態度良好及施用情形等一切情狀，量處如主文
    所示之刑，以示懲儆。
據上論斷，應依刑事訴訟法第273條之1第1項、第299條第1項前
段，毒品危害防制條例第10條第1項，刑法第11條前段、第47條
第1項，判決如主文。
本案經檢察官周建興到庭執行職務
中    華    民    國   100    年    12    月    6     日
                  刑事第五庭  法  官  辜漢忠
以上正本證明與原本無異。
如不服本判決應於收受本判決後10日內向本院提出上訴書狀，並
應敘述具體理由。若未敘述理由者，應於上訴期間屆滿後20日內
向本院補提理由書狀(均須按他造當事人之人數附繕本)。
                              書記官  林詩綺
中    華    民    國   100    年    12    月    7     日
附錄本案論罪科刑法條：
毒品危害防制條例第10條第1項
施用第一級毒品者，處 6 月以上 5 年以下有期徒刑。